---
title: "Metodos Estadistico - Clase 1"
output:
  html_document:
    toc: yes
  html_notebook:
    theme: united
    toc: yes
---

# Conceptos Basicos

1. **Poblacion**: Es el conjunto de todos los elementos que se desee analizar y que presentan una o varias caracteristicas en comun.

2. **Muestra**: Es el subconjunto representativo de elementos provinientes de una poblacion.

3. **Unidad Experimental**: Es cada uno de las personas, animales, cosas o identidades que conforman la poblacion de estudio.

4. **Variables** : Es toda caracteristica que se desea observar, medir o evaluar de las unidades experimentales.

Las variables pueden clasificarse en cuantitativas o cualitativas


1. **Variables Cualitativas**: Estas variables se dividen en: 
  i) **Nominales**: Son aquellas que definen un atributo de un elemento o unidad de          estudio. 
  * Ejemplo: El color de pulpa del camote, puede ser morada, amarilla o naranja.
  ii) **Ordinales**: Son aquellas que expresan un atributo, y ademas, tambien pueden ser ordenadas. 
  
  + Ejemplo: Dosis de fertilizante, las cuales pueden ser baja, mediana y alta. Estos valores expresan una cualidad y su vez pueden ordenarse por la intensidad de la dosis.


2. **Variables Cuantitativas**: Son aquelals que expresan una cantidad. Estas se dividen en continuas y discretas.

 i) Cuantitativas discretas: Son aquellas que tienen un numero finito o infinito numerable de valores posibles. Por lo general se obtienen mediante conteos.
  
 - **Finito Numerable**: Tiene un rango finito
 - **Ranfo Infinito Numerable**: Se caracterizan porque no tiene un maximo. Ejemplo,       Numero de accidentes en un mes.

 ii) Cuantitativas continuas: Son aquellas que tienen un numero infinito no numerable de valores posibles. Por lo general se obtienen mediante instrumentos de medición.

## Conceptos relacionados a poblacion

* **Observacion** : Es el datos registrado producto de la medicion o apreciacion de una caracteristica en una unidad experimental. 

* **Parametro ** : ($\mu$, $\beta$, $\pi$, $\sigma$). Es una medida que resume los datos provinientes de la poblacion. Es decir es una funcion de todas las observaciones de una poblacion. *Ej.*: Luego de realizar un censo a las famlias del distrito de San Borja se obtuvo que el ingreso familiar promedio mensual es  8563.60 soles.

* **Estadistica, Estadistico o Estadigrafo** : Es una medida que resume los datos provinientes de la muestra. *Ej.*: Luego de realizar un muestreo a 30 familias del distrito de San Borja se obtuvo que el ingreso promedio familiar es 6452.30 soles.


## Estadistica Descriptiva

Son tecnicas de recolección, caracterización, resumen y presentación que permiten describir un conjunto de datos. Con un analisis descriptivo se pueden obtener indicadores (estimaciones puntuales), tablas de frecuencia (o contingencia) y graficos.

Para realizar un analisis descriptivo se debe tener en cuenta el tipo de variable (cuantitativo o cualitativo) y la cantidad de variables que se esta analizando (univarida, bivariada y multivariada).

### Analisis Descriptivo de Variables Categoricas

#### Tabla de Frecuencias

Cargamos los datos en R

```{r, message=FALSE}
library(agricolae)
library(dplyr)
set.seed(1234)
datos <- readRDS("D:/OMAR_2016/R_Repos/rdata_analysis/data/yacon_caj.rds")
#color de pulpa (cpula): 0 es rojo, 1 es morado, 2 es blanco
#infectados: 0 is heathly and 1 is infected
cpulpa <- rbinom(n = nrow(datos),size = 2, prob = 0.6)
infectados <- rbinom(n = nrow(datos),size = 1, prob = 0.6)
nplantas <- rbinom(n = nrow(datos),size = 8, prob = 0.6)
datos$colorPulpa <- as.factor(cpulpa)
datos$infectados <- as.factor(infectados)
datos$nplantas <- as.integer(nplantas)
```

- Calculamos la tabla de frecuencia para la variable color de pulpa

```{r}
# Elaborar una tabla de frecuencia 
tabla1 <- table(datos$colorPulpa)
tabla1
```

Frecuencias porcentuales del color de pulpa 
```{r}
#color de pulpa (cpula): 0 es rojo, 1 es morado, 2 es blanco
n<-sum(tabla1)
tabla1/n
```

- Calculamos la tabla de frecuencia para la variable infectados

```{r}
#infectados: 0 is heathly and 1 is infected
# Elaborar una tabla de frecuencia 
tabla2 <- table(datos$infectados)
tabla2
```

Frecuencias porcentuales de los infectados

```{r}
n<-sum(tabla2)
tabla2/n
```


#### Tabla de Contingencia
```{r}
tabla3 <- table(datos$colorPulpa, datos$infectados)
tabla3
```

Para visualizar una tabla de contigencia podemos usar 2 tipos de graficos:

##### Grafico Circular 
```{r}
pie(tabla3, col = c(1,3))
```

##### Grafico de Barras

```{r}
barplot(tabla3)
```

### Análisis Descriptivo de Variables Cuantitativas

#### Variables cuantitativas discretas

- Gráfico de Lineas

```{r}
p2 <- table(datos$nplantas) 
plot(unique(numplants), p2, type = "h")
```


#### Variables cuantitativas continuas

<!-- - -->
<!-- ```{r} -->
<!-- library(agricolae) -->
<!-- tabla4 <- table.freq(datos$nplantas) -->

