---
title: "Visualizacion_de_datos"
output: html_document
---

```{r setup, include=FALSE}
knitr::opts_chunk$set(echo = TRUE)
```

## Visualizacion de datos

Un antiguo proverbio chino decia: **Una imagen vale mas que mil palabras**. En terminos de analisis, podemos decir que una visualización vale más que mil explicaciones. Un proceso importante durante el análisis de datos es la visualización de datos y/o información; el cual tiene como objetivo resumir
en un gráfico las tendencias o comportamientos de nuestros datos.

En este documento trataremos explicaremos el uso de diferentes tipos de graficos, asi como las ventajas y las desventajas que tiene cada uno aplicandolo a diferentes casos.  

Antes de empezar, primero haremos uso de la libreria agricolae

```{r, message=FALSE}
library(agricolae)
library(dplyr)
library(tidyr)
```



### Diagrama de Barras o Barplot

##### Proposito: 

Mayormente usamos este grafico cuando tenemos datos de medias.



```{r cars}
data('yacon')
datos <- yacon
```

## Including Plots

You can also embed plots, for example:

```{r pressure, echo=FALSE}
plot(pressure)
```

Note that the `echo = FALSE` parameter was added to the code chunk to prevent printing of the R code that generated the plot.
